【裁判字號】    99,審交訴,286
【裁判日期】    991213
【裁判案由】    公共危險
【裁判全文】
臺灣高雄地方法院刑事判決           99年度審交訴字第286號
公  訴  人  臺灣高雄地方法院檢察署檢察官
被      告  朱政申
上列被告因公共危險等案件，經檢察官提起公訴（99年度調偵字
第1265號），本院合議庭裁定由受命法官獨任行簡式審判程序，
判決如下：
    主  文
朱政申犯過失傷害罪，處有期徒刑貳月，如易科罰金，以新臺幣
壹仟元折算壹日；又犯肇事致人傷害逃逸罪，處有期徒刑陸月，
如易科罰金，以新臺幣壹仟元折算壹日。應執行有期徒刑柒月，
如易科罰金，以新臺幣壹仟元折算壹日。
    事  實
一、朱政申於民國99年4 月17日8 時30分許，駕駛車牌號碼VQ─
    8349號自小客車，沿高雄市○○○路由北往南行駛，行經中
    華五路1426號之對向處時，本應注意變換車道時，應讓直行
    車先行，並注意安全距離，且依當時現場視距良好，路面無
    缺陷，亦無障礙物，並無不能注意之情形，於欲往右變換至
    外側車道往路邊停靠時，竟疏未注意右後方外側車道之來車
    ，即貿然變換，適有黃珮珊騎乘車牌號碼608 ─ETW 號普通
    重型機車行駛於外側車道自後而來，突見朱政申之自小客車
    往右變換車道，雖經煞車仍閃避不及，致其機車前車頭與朱
    政申之自小客車右側車身發生擦撞，致黃珮珊人車倒地因而
    受有下頷骨髁狀突閉鎖性骨折、下頷骨聯合體閉鎖性骨折、
    下巴撕裂傷、右上門牙齒冠斷裂、肢體多處挫擦傷、右足背
    撕裂傷併皮膚缺損之傷害。詎發生車禍後，朱政申並未採取
    任何救護措施，即駕車逃逸離開現場，經路人方世帆記下朱
    政申車號後報警處理，始查悉上情。
二、案經黃珮珊訴請臺灣高雄地方法院檢察署檢察官偵查起訴。
    理  由
一、本件被告朱政申所犯均係死刑、無期徒刑、最輕本刑為3 年
    以上有期徒刑以外之罪，其於準備程序中就被訴事實為有罪
    之陳述，經本院告知簡式審判程序之旨，並聽取公訴人及被
    告意見後，合議庭裁定由受命法官獨任進行簡式審判程序，
    合先敘明。
二、上開犯罪事實，業據被告朱政申於本院審理時坦承不諱，核
    與證人方世帆警詢中之證述（見警卷第9 頁至第11頁）、證
    人即告訴人黃珮珊於警詢時及偵查中證述之情節相符（見警
    卷第5 至8 頁、偵二卷第7 頁），並有高雄市政府警察局交
    通大隊交通事故談話紀錄表1 紙、道路交通事故現場圖2 紙
    、道路交通事故調查報告表(一)、(二)各1 紙、蒐證照片20張、
    阮綜合醫院診斷證明書在卷可稽（見警卷第13頁至第27頁）
    ，足見被告之任意性自白與事實相符，應堪採信。又按汽車
    在同向二車道以上之道路，除應依標誌或標線之指示行駛外
    ，變換車道時，應讓直行車先行，並注意安全距離；汽車行
    駛時，駕駛人應注意車前狀況及兩車併行之間隔，並隨時採
    取必要之安全措施，道路交通安全規則第98條第1 項第6款
    、第94條第3 項分別定有明文。本件被告既領有普通小客車
    駕駛執照，有被告之證號查詢汽車駕駛人資料1 紙附卷可憑
    （見警卷第33頁），是被告對於上開規定當無不知之理。復
    參諸上開道路交通事故調查表(一)之記載，本件車禍發生當時
    天氣晴、日間自然光線、柏油路面乾燥無缺陷、無障礙物、
    視距良好，並無不能注意之情事，被告竟疏未注意車前狀況
    ，又未遵守上開規定，而肇致本件車禍事故，致告訴人受有
    前開傷害，其駕駛行為顯有過失甚明。是被告之過失駕駛行
    為，與被害人所受傷害間，自有相當因果關係。從而，本件
    事證明確，被告過失傷害及肇事逃逸之犯行均堪認定，應依
    法論科。
三、核被告朱政申所為，係犯刑法第284 條第1 項前段之過失傷
    害罪，及同法第185 條之4 之肇事致人傷害逃逸罪。被告所
    犯上開二罪，犯意各別，行為互殊，應予分論併罰。爰審酌
    被告未依交通規則駕駛車輛，又變換車道時疏未注意保持安
    全距離及讓直行車先行，導致發生事故，使告訴人受有上開
    傷害，造成身體上之損害及精神上之痛苦非輕，且於肇事後
    並未下車察看，亦未留置現場照護被害人或報警處理，而逕
    自逃離現場，犯罪情節非微，迄今又因賠償金額無法達成協
    議，而未與告訴人達成和解，未為任何賠償，惟念其於本院
    審理時坦承犯行，態度尚可，及對告訴人致歉，堪謂有悔過
    之心等一切情狀，分別量處主文所示之刑，並考量其為高職
    畢業、職業為工，家庭經濟狀況小康（警卷第1 頁調查筆錄
    受詢問人欄）等情，諭知如主文所示之易科罰金折算標準，
    並定其應執行刑及諭知易科罰金折算標準，以示懲儆。
據上論斷，應依刑事訴訟法第299 條第1 項前段、第273 條之1
第1 項，刑法第284 條第1 項前段、第185 條之4 、第41條第1
項前段、第8 項、第51條第5 款，刑法施行法第1 條之1 ，判決
如主文。
本案經檢察官李英霆到庭執行職務。
中    華    民    國    99    年    12    月    13    日
                  刑事第十庭    法  官  王靖茹
以上正本證明與原本無異。
如不服本判決應於收受判決後10日內向本院提出上訴書狀，並應
敘述具體理由。其未敘述上訴理由者，應於上訴期間屆滿後20日
內向本院補提理由書(均須按他造當事人之人數附繕本)「切勿逕
送上級法院」。
中    華    民    國    99    年    12    月    13    日
                                書記官  楊明月
附錄本案論罪科刑法條：
〈中華民國刑法第284條第1項〉
因過失傷害人者，處6 月以下有期徒刑、拘役或5 百元以下罰金
，致重傷者，處1 年以下有期徒刑、拘役或5 百元以下罰金。
〈中華民國刑法第185條之4〉
駕駛動力交通工具肇事，致人死傷而逃逸者，處6 月以上5 年以
下有期徒刑。

司法院資訊處製作；財團法人民間司法改革基金會備份。
